【裁判字號】    97,台抗,22
【裁判日期】    970117
【裁判案由】    假扣押
【裁判全文】
最高法院民事裁定                九十七年度台抗字第二二號
再 抗告 人  乙○○
訴訟代理人  蔡文斌律師
            王建強律師
            李育禹律師
上列再抗告人因與甲○○間聲請假扣押事件，對於中華民國九十
六年十月三十一日台灣高等法院台南分院裁定（九十六年度抗更
(一)字第九號），提起再抗告，本院裁定如下：
    主  文
再抗告駁回。
再抗告訴訟費用由再抗告人負擔。
    理  由
按對於抗告法院所為抗告有、無理由之裁定再為抗告，僅得以其
適用法規顯有錯誤為理由，並應經原法院之許可；此項許可，以
原裁定所涉及之法律見解具有原則上之重要性者為限，此觀民事
訴訟法第四百八十六條第四項、第五項之規定自明。又按對於假
扣押之裁定抗告者，為保障債權人及債務人之程序權，並使法院
能正確判斷原裁定之當否，依民事訴訟法第五百二十八條第二項
之規定，抗告法院除認抗告不合法或顯無理由應予駁回外，於裁
定前，固應使債權人或債務人有陳述意見之機會，惟法院予債權
人或債務人陳述意見之機會，不以行言詞辯論程序為限。本件再
抗告人聲請台灣台南地方法院（下稱台南地院）以九十六年裁全
字第一四七八號裁定，准再抗告人以新台幣（下同）五十萬元為
相對人甲○○供擔保後，得對於相對人之財產，在五百萬元之範
圍內，予以假扣押。相對人不服，提起抗告，經原法院駁回其抗
告。相對人再向本院提起再抗告，經本院以假扣押原因未釋明為
由，予以廢棄原法院之裁定，發回原法院更為審理。再抗告人於
原法院審理中，已針對假扣押原因之釋明部分提出答辯，有答辯
狀為憑（見原法院卷更一卷第一○頁以下）。則再抗告人既已知
悉相對人之主張，並提出陳明意見狀答辯，即難謂原法院於裁定
前未使再抗告人有陳述意見之機會，有違民事訴訟法第五百二十
八第二項之規定。原法院以再抗告人未就假扣押之原因為釋明，
將台南地院所為准予假扣押之裁定廢棄，裁定駁回其假扣押之聲
請，於法洵無不合。再抗告人再抗告意旨所稱情形，核與適用法
規是否顯有錯誤或所涉及之法律見解是否具有原則上重要性之情
事，均屬無涉。其再為抗告，即不應許可。本院尚不受原法院所
具再抗告許可意見書之拘束，應認再抗告人之再抗告為不合法。
據上論結，本件再抗告為不合法。依民事訴訟法第四百九十五條
之一第二項、第四百八十一條、第四百四十四條第一項、第九十
五條、第七十八條，裁定如主文。
中    華    民    國  九十七  年    一    月   十七   日
                      最高法院民事第五庭
                          審判長法官  劉  延  村
                                法官  許  澍  林
                                法官  黃  秀  得
                                法官  李  寶  堂
                                法官  童  有  德
      本件正本證明與原本無異
                                      書  記  官
中    華    民    國  九十七  年    一    月  二十八  日
                                                      v


司法院資訊處製作；財團法人民間司法改革基金會備份。
